Inventaris van het Archief van het Bevolkingsregister
Stadsarchief Amsterdam
- Bevolkingsregister 1851-1863, 2
  - Bevolkingsregister. N.B. De delen 1 lopen over de periode 1851-1853, de delen 2 over de periode 1853-1855, de delen 3 over de periode 1853-1863., 1851 - 1863; 258-994; 737 delen
    - Buurt UU, afdeling 3, deel 2., 941
    - Buurt UU, afdeling 3, deel 3., 942
    - Buurt UU, afdeling 4, deel 1., 943
    - Buurt UU, afdeling 4, deel 2., 944
    - Buurt UU, afdeling 4, deel 3., 945
    - Buurt UU, afdeling 5, deel 1., 946
    - Buurt UU, afdeling 5, deel 2., 947
    - Buurt UU, afdeling 5, deel 3., 948
    - Buurt UU, afdeling 6, deel 1., 949
    - Buurt UU, afdeling 6, deel 2., 950
    - Buurt UU, afdeling 6, deel 3., 951
    - Buurt UU, supplement 1., 952
    - Buurt UU, supplement 2., 953
    - Buurt UU, supplement 3., 954
    - Buurt UU, supplement 4., 955
    - Buurt UU, supplement 5., 956
    - Buurt VV, afdeling 1, deel 1., 957
    - Buurt VV, afdeling 1, deel 2., 958
    - Buurt VV, afdeling 1, deel 3., 959
    - Buurt VV, afdeling 2, deel 1., 960
    - Buurt VV, afdeling 2, deel 1, duplicaat., 961
    - Buurt VV, afdeling 2, deel 2., 962
    - Buurt VV, afdeling 2, deel 3., 963
    - Buurt VV, afdeling 3, deel 1., 964
    - Buurt VV, afdeling 3, deel 2., 965
    - Buurt VV, afdeling 3, deel 3., 966
    - Buurt VV, supplement 1., 967
    - Buurt VV, supplement 2., 968
    - Buurt WW, afdeling 1, deel 1., 969
    - Buurt WW, afdeling 1, deel 2., 970
    - Buurt WW, afdeling 1, deel 3., 971
    - Buurt WW, afdeling 2, deel 1., 972
    - Buurt WW, afdeling 2, deel 2., 973
    - Buurt WW, afdeling 2, deel 3., 974
    - Buurt XX, afdeling 1, deel 1., 975
    - Buurt XX, afdeling 1, deel 2., 976
    - Buurt XX, afdeling 1, deel 3., 977
    - Buurt XX, afdeling 2, deel 1., 978
    - Buurt XX, afdeling 2, deel 2., 979
    - Buurt XX, afdeling 2, deel 3., 980
    - Buurt XX, afdeling 3, deel 1., 981
    - Buurt XX, afdeling 3, deel 2., 982
    - Buurt XX, afdeling 3, deel 3., 983
    - Buurt XX, supplement 1., 984
    - Buurt XX, supplement 2., 985
    - Buurt XX, supplement 3., 986
    - Buurt YY, afdeling 1, deel 1., 987
    - Buurt YY, afdeling 1, deel 2., 988
    - Buurt YY, afdeling 1, deel 3., 989
    - Buurt ZZ, afdeling 1, deel 1., 990
    - Buurt ZZ, afdeling 1, deel 2., 991
    - Buurt ZZ, afdeling 1, deel 3., 992
    - Buurt ZZ, supplement 1., 993
    - Buurt ZZ, supplement 2., 994
  - Persoonsnamenindex op het bevolkingsregister., 1851 - 1863; 995-1022; 28 delen
    - A., 995
    - Ba-Berg., 996
    - Bergh-Boe., 997
    - Bog-Breg., 998
    - Brei-einde., 999
    - C., 1000
    - D., 1001
    - E., 1002
    - F., 1003
    - G., 1004
    - Ha-Her., 1005
    - Hes-einde., 1006
    - J., 1007
    - Ka-Kn., 1008
    - Ko-einde., 1009
    - L., 1010
    - Ma-Meijer., 1011
    - Meijeraan-einde., 1012
    - N., 1013
    - O., 1014
    - P., 1015
    - R., 1016
    - Sa-Sl., 1017
    - Sm-Sz., 1018
    - T., 1019
    - V., 1020
    - W., 1021
    - Q, U, X, Y, Z., 1022
- Bevolkingsregister 1864-1874 (1875), 3
  - Bevolkingsregister., 1864 - 1874; 1023-1422; 400 delen
    - Buurt A, huisnummers 1-80., 1023
    - Buurt A, huisnummers 81-180., 1024
    - Buurt A, huisnummers 181-240., 1025
    - Buurt A, huisnummers 241-300., 1026
    - Buurt A, huisnummers 301-400., 1027
    - Buurt A, huisnummers 401-459., 1028
    - Buurt A, supplement, fol. 1735 e.v., 1029
    - Buurt B, huisnummers 1-130., 1030
    - Buurt B, huisnummers 131-230., 1031
    - Buurt B, huisnummers 231-314., 1032
    - Buurt B, supplement, fol. 868 e.v., 1033
    - Buurt C, huisnummers 1-60., 1034
    - Buurt C, huisnummers 61-120., 1035
    - Buurt C, huisnummers 121-190., 1036
    - Buurt C, huisnummers 191-280., 1037
    - Buurt C, huisnummers 281-380., 1038
    - Buurt C, huisnummers 381-440., 1039
    - Buurt C, huisnummers 441-557., 1040
    - Buurt D, huisnummers 1-150., 1041
    - Buurt D, huisnummers 151-250., 1042
    - Buurt D, huisnummers 251-290., 1043
    - Buurt D, huisnummers 291-346., 1044
    - Buurt E, huisnummers 1-120., 1045
    - Buurt E, huisnummers 121-270., 1046
    - Buurt E, huisnummers 361-360., 1047
    - Buurt E, huisnummers 451-450., 1048
    - Buurt E, huisnummers 451-531., 1049
    - Buurt E, supplement, fol. 1436 e.v., 1050
    - Buurt F, huisnummers 1-110., 1051
    - Buurt F, huisnummers 111-220., 1052
    - Buurt F, huisnummers 221-310., 1053
    - Buurt F, huisnummers 311-391., 1054
    - Buurt G, huisnummers 1-140., 1055
    - Buurt G, huisnummers 141-290., 1056
    - Buurt G, huisnummers 291-410., 1057
    - Buurt G, huisnummers 411-492., 1058
    - Buurt G, supplement, fol. 1149 e.v., 1059
    - Buurt H, huisnummers 1-100., 1060
    - Buurt H, huisnummers 101-220., 1061
    - Buurt H, huisnummers 221-330., 1062
    - Buurt H, huisnummers 331-410., 1063
    - Buurt H, huisnummers 411-480., 1064
    - Buurt H, huisnummers 481-570., 1065
    - Buurt H, huisnummers 571-649., 1066
    - Buurt H, supplement, fol. 2010 e.v., 1067
    - Buurt I, huisnummers 1-100., 1068
    - Buurt I, huisnummers 101-170., 1069
    - Buurt I, huisnummers 171-240., 1070
    - Buurt I, huisnummers 241-310., 1071
    - Buurt I, huisnummers 311-370., 1072
    - Buurt I, huisnummers 371-430., 1073
    - Buurt I, huisnummers 431-500., 1074
    - Buurt I, huisnummers 501-570., 1075
    - Buurt I, huisnummers 571-638., 1076
    - Buurt K, huisnummers 1-120., 1077
    - Buurt K, huisnummers 121-190., 1078
    - Buurt K, huisnummers 191-250., 1079
    - Buurt K, huisnummers 251-310., 1080
    - Buurt K, huisnummers 311-370., 1081
    - Buurt K, huisnummers 371-470., 1082
    - Buurt K, huisnummers 471-606., 1083
    - Buurt K, supplement, fol. 2010 e.v., 1084
    - Buurt L, huisnummers 1-120., 1085
    - Buurt L, huisnummers 121-210., 1086
    - Buurt L, huisnummers 211-300., 1087
    - Buurt L, huisnummers 301-380., 1088
    - Buurt L, huisnummers 381-470., 1089
    - Buurt L, huisnummers 471-580., 1090
    - Buurt L, huisnummers 581-680., 1091
    - Buurt L, huisnummers 681-740., 1092
    - Buurt L, huisnummers 741-808., 1093
    - Buurt L, supplement, fol. 2584 e.v., 1094
    - Buurt M, huisnummers 1-50., 1095
    - Buurt M, huisnummers 51-160., 1096
    - Buurt M, huisnummers 161-220., 1097
    - Buurt M, huisnummers 221-290., 1098
    - Buurt M, huisnummers 291-350., 1099
    - Buurt M, huisnummers 351-390., 1100
    - Buurt M, huisnummers 391-440., 1101
    - Buurt M, huisnummers 441-482., 1102
    - Buurt N, huisnummers 1-80., 1103
    - Buurt N, huisnummers 81-150., 1104
    - Buurt N, huisnummers 151-210., 1105
    - Buurt N, huisnummers 211-260., 1106
    - Buurt N, huisnummers 261-310., 1107
    - Buurt N, huisnummers 311-380., 1108
    - Buurt N, huisnummers 381-468., 1109
    - Buurt N, supplement, fol. 2010 e.v., 1110
    - Buurt O, huisnummers 1-60., 1111
    - Buurt O, huisnummers 61-100., 1112
    - Buurt O, huisnummers 101-150., 1113
    - Buurt O, huisnummers 151-200., 1114
    - Buurt O, huisnummers 201-250., 1115
    - Buurt O, huisnummers 251-300., 1116
    - Buurt O, huisnummers 301-370., 1117
    - Buurt O, huisnummers 371-421., 1118
    - Buurt P, huisnummers 1-100., 1119
    - Buurt P, huisnummers 101-150., 1120
    - Buurt P, huisnummers 151-220., 1121
    - Buurt P, huisnummers 221-250., 1122
    - Buurt P, huisnummers 251-300., 1123
    - Buurt P, huisnummers 301-352., 1124
    - Buurt Q, huisnummers 1-50., 1125
    - Buurt Q, huisnummers 51-100., 1126
    - Buurt Q, huisnummers 101-200., 1127
    - Buurt Q, huisnummers 201-250., 1128
    - Buurt Q, huisnummers 251-284., 1129
    - Buurt Q, supplement., 1130
    - Buurt R, huisnummers 1-100., 1131
    - Buurt R, huisnummers 101-160., 1132
    - Buurt R, huisnummers 161-220., 1133
    - Buurt R, huisnummers 221-260., 1134
    - Buurt R, huisnummers 261-300., 1135
    - Buurt R, huisnummers 301-361., 1136
    - Buurt S, huisnummers 1-60., 1137
    - Buurt S, huisnummers 61-120., 1138
    - Buurt S, huisnummers 121-200., 1139
    - Buurt S, huisnummers 201-242., 1140
    - Buurt S, supplement, fol. 1149 e.v., 1141
    - Buurt T, huisnummers 1-70., 1142
    - Buurt T, huisnummers 71-110., 1143
    - Buurt T, huisnummers 111-150., 1144
    - Buurt T, huisnummers 151-190., 1145
    - Buurt T, huisnummers 191-240., 1146
    - Buurt T, huisnummers 241-290., 1147
    - Buurt T, huisnummers 291-320., 1148
    - Buurt T, huisnummers 321-370., 1149
    - Buurt T, huisnummers 371-460., 1150
    - Buurt T, huisnummers 461-530., 1151
    - Buurt T, huisnummers 531-580., 1152
    - Buurt T, huisnummers 581-650., 1153
    - Buurt T, huisnummers 651-700., 1154
    - Buurt T, huisnummers 701-740., 1155
    - Buurt T, huisnummers 741-780., 1156
    - Buurt T, huisnummers 781-810., 1157
    - Buurt T, huisnummers 811-858., 1158
    - Buurt T, supplement I, fol. 4880-5122, 1159
    - Buurt T, supplement II, fol. 5123 e.v., 1160
    - Buurt U, huisnummers 1-130., 1161
    - Buurt U, huisnummers 131-231., 1162
    - Buurt U, huisnummers 232-290., 1163
    - Buurt U, huisnummers 291-340., 1164
    - Buurt U, huisnummers 341-380., 1165
    - Buurt U, huisnummers 381-460., 1166
    - Buurt U, huisnummers 461-560., 1167
    - Buurt U, huisnummers 561-600., 1168
    - Buurt U, huisnummers 601-630., 1169
    - Buurt U, huisnummers 631-660., 1170
    - Buurt U, huisnummers 661-785., 1171
    - Buurt U, supplement, fol. 3158 e.v., 1172
    - Buurt V, huisnummers 1-150., 1173
    - Buurt V, huisnummers 151-230., 1174
    - Buurt V, huisnummers 231-340., 1175
    - Buurt V, huisnummers 341-400., 1176
    - Buurt V, huisnummers 401-470., 1177
    - Buurt V, huisnummers 471-540., 1178
    - Buurt V, supplement, fol. 1772 e.v., 1179
    - Buurt W, huisnummers 1-50., 1180
    - Buurt W, huisnummers 51-160., 1181
    - Buurt W, huisnummers 161-180., 1182
    - Buurt W, huisnummers 181-260., 1183
    - Buurt W, huisnummers 261-310., 1184
    - Buurt W, huisnummers 311-350., 1185
    - Buurt W, huisnummers 351-400., 1186
    - Buurt W, huisnummers 401-530., 1187
    - Buurt W, huisnummers 531-580., 1188
    - Buurt W, huisnummers 581-650., 1189
    - Buurt W, huisnummers 651-785., 1190
    - Buurt W, supplement I, fol. 3158-3359, 1191
    - Buurt W, supplement II, fol. 3360 e.v., 1192
    - Buurt X, huisnummers 1-90., 1193
    - Buurt X, huisnummers 91-170., 1194
    - Buurt X, huisnummers 171-240., 1195
    - Buurt X, huisnummers 241-340., 1196
    - Buurt X, huisnummers 341-480., 1197
    - Buurt X, huisnummers 481-600., 1198
    - Buurt X, huisnummers 601-737., 1199
    - Buurt X, supplement, fol. 2030 e.v., 1200
    - Buurt Y, huisnummers 1-110., 1201
    - Buurt Y, huisnummers 111-270., 1202
    - Buurt Y, huisnummers 271-330., 1203
    - Buurt Y, huisnummers 331-420., 1204
    - Buurt Y, huisnummers 421-490., 1205
    - Buurt Y, huisnummers 491-576., 1206
    - Buurt Z, huisnummers 1-100., 1207
    - Buurt Z, huisnummers 101-190., 1208
    - Buurt Z, huisnummers 191-250., 1209
    - Buurt Z, huisnummers 251-300., 1210
    - Buurt Z, huisnummers 301-360., 1211
    - Buurt Z, huisnummers 361-480., 1212
    - Buurt Z, huisnummers 481-560., 1213
    - Buurt Z, huisnummers 561-660., 1214
    - Buurt Z, huisnummers 661-780., 1215
    - Buurt Z, huisnummers 781-861., 1216
    - Buurt Z, supplement, fol. 2871-2990, Oosteinde en Westeinde 53 en 747., 1217
    - Buurt Z, supplement, fol. 2991 e.v., 1218
    - Buurt AA, huisnummers 1-80., 1219
    - Buurt AA, huisnummers 81-180., 1220
    - Buurt AA, huisnummers 181-250., 1221
    - Buurt AA, huisnummers 251-310., 1222
    - Buurt AA, huisnummers 311-370., 1223
    - Buurt AA, huisnummers 371-430., 1224
    - Buurt AA, huisnummers 431-480., 1225
    - Buurt AA, huisnummers 481-560., 1226
    - Buurt AA, huisnummers 561-670., 1227
    - Buurt AA, huisnummers 671-745., 1228
    - Buurt AA, supplement, fol. 2871 e.v., 1229
    - Buurt BB, huisnummers 1-90., 1230
    - Buurt BB, huisnummers 91-150., 1231
    - Buurt BB, huisnummers 151-210., 1232
    - Buurt BB, huisnummers 211-250., 1233
    - Buurt BB, huisnummers 251-300., 1234
    - Buurt BB, huisnummers 301-360., 1235
    - Buurt BB, huisnummers 361-500., 1236
    - Buurt BB, huisnummers 501-560., 1237
    - Buurt BB, huisnummers 561-619., 1238
    - Buurt CC, huisnummers 1-90., 1239
    - Buurt CC, huisnummers 91-160., 1240
    - Buurt CC, huisnummers 161-210., 1241
    - Buurt CC, huisnummers 211-260., 1242
    - Buurt CC, huisnummers 261-330., 1243
    - Buurt CC, huisnummers 331-390., 1244
    - Buurt CC, huisnummers 391-470., 1245
    - Buurt CC, huisnummers 471-580., 1246
    - Buurt CC, huisnummers 581-650., 1247
    - Buurt CC, huisnummers 651-737., 1248
    - Buurt CC, supplement, fol. 2871 e.v., 1249
    - Buurt DD, huisnummers 1-110., 1250
    - Buurt DD, huisnummers 111-170., 1251
    - Buurt DD, huisnummers 171-240., 1252
    - Buurt DD, huisnummers 241-310., 1253
    - Buurt DD, huisnummers 311-390., 1254
    - Buurt DD, huisnummers 391-470., 1255
    - Buurt DD, huisnummers 471-530., 1256
    - Buurt DD, supplement, fol. 2010 e.v., 1257
    - Buurt EE, huisnummers 1-80., 1258
    - Buurt EE, huisnummers 81-160., 1259
    - Buurt EE, huisnummers 161-280., 1260
    - Buurt EE, huisnummers 281-340., 1261
    - Buurt EE, huisnummers 341-410., 1262
    - Buurt EE, huisnummers 411-490., 1263
    - Buurt EE, huisnummers 491-560., 1264
    - Buurt EE, huisnummers 561-610., 1265
    - Buurt EE, huisnummers 611-664., 1266
    - Buurt EE, supplement, fol. 2584 e.v., 1267
    - Buurt FF, huisnummers 1-60., 1268
    - Buurt FF, huisnummers 61-140., 1269
    - Buurt FF, huisnummers 141-200., 1270
    - Buurt FF, huisnummers 201-300., 1271
    - Buurt FF, huisnummers 301-420., 1272
    - Buurt FF, huisnummers 421-520., 1273
    - Buurt FF, huisnummers 521-553., 1274
    - Buurt FF, supplement, fol. 1844 e.v., 1275
    - Buurt GG, huisnummers 1-60., 1276
    - Buurt GG, huisnummers 61-130., 1277
    - Buurt GG, huisnummers 131-200., 1278
    - Buurt GG, huisnummers 201-270., 1279
    - Buurt GG, huisnummers 271-330., 1280
    - Buurt GG, huisnummers 331-390., 1281
    - Buurt GG, huisnummers 391-460., 1282
    - Buurt GG, huisnummers 461-530., 1283
    - Buurt GG, huisnummers 531-586., 1284
    - Buurt GG, supplement, fol. 2604 e.v., 1285
    - Buurt HH, huisnummers 1-120., 1286
    - Buurt HH, huisnummers 121-180., 1287
    - Buurt HH, huisnummers 181-250., 1288
    - Buurt HH, huisnummers 251-330., 1289
    - Buurt HH, huisnummers 331-420., 1290
    - Buurt HH, huisnummers 421-521., 1291
    - Buurt HH, supplement, fol. 1723 e.v., 1292
    - Buurt II, huisnummers 1-110., 1293
    - Buurt II, huisnummers 111-160., 1294
    - Buurt II, huisnummers 161-220., 1295
    - Buurt II, huisnummers 221-310., 1296
    - Buurt II, huisnummers 311-430., 1297
    - Buurt II, huisnummers 431-521., 1298
    - Buurt KK, huisnummers 1-100., 1299
    - Buurt KK, huisnummers 101-220., 1300
    - Buurt KK, huisnummers 221-330., 1301
    - Buurt KK, huisnummers 331-450., 1302
    - Buurt KK, huisnummers 451-540., 1303
    - Buurt KK, huisnummers 541-620., 1304
    - Buurt LL, huisnummers 1-110., 1305
    - Buurt LL, huisnummers 111-240., 1306
    - Buurt LL, huisnummers 241-320., 1307
    - Buurt LL, huisnummers 321-398., 1308
    - Buurt MM, huisnummers 1-100., 1309
    - Buurt MM, huisnummers 101-170., 1310
    - Buurt MM, huisnummers 171-220., 1311
    - Buurt MM, huisnummers 221-270., 1312
    - Buurt MM, huisnummers 271-330., 1313
    - Buurt MM, huisnummers 331-400., 1314
    - Buurt MM, huisnummers 401-470., 1315
    - Buurt MM, huisnummers 471-531., 1316
    - Buurt NN, huisnummers 1-70., 1317
    - Buurt NN, huisnummers 71-150., 1318
    - Buurt NN, huisnummers 151-220., 1319
    - Buurt NN, huisnummers 221-290., 1320
    - Buurt NN, huisnummers 291-380., 1321
    - Buurt NN, huisnummers 381-440., 1322
    - Buurt NN, huisnummers 441-500., 1323
    - Buurt NN, huisnummers 501-556., 1324
    - Buurt NN, supplement, fol. 2297 e.v., 1325
    - Buurt OO, huisnummers 1-70., 1326
    - Buurt OO, huisnummers 71-140., 1327
    - Buurt OO, huisnummers 141-200., 1328
    - Buurt OO, huisnummers 201-270., 1329
    - Buurt OO, huisnummers 271-330., 1330
    - Buurt OO, huisnummers 331-400., 1331
    - Buurt OO, huisnummers 401-460., 1332
    - Buurt OO, huisnummers 461-510., 1333
    - Buurt OO, huisnummers 511-550., 1334
    - Buurt OO, huisnummers 551-620., 1335
    - Buurt OO, huisnummers 621-687., 1336
    - Buurt OO, supplement, fol. 3158 e.v., 1337
    - Buurt PP, huisnummers 1-70., 1338
    - Buurt PP, huisnummers 71-150., 1339
    - Buurt PP, huisnummers 151-280., 1340
    - Buurt PP, huisnummers 281-350., 1341
    - Buurt PP, huisnummers 351-410., 1342
    - Buurt PP, huisnummers 411-480., 1343
    - Buurt PP, huisnummers 481-540., 1344
    - Buurt PP, huisnummers 541-590., 1345
    - Buurt PP, huisnummers 591-640., 1346
    - Buurt PP, huisnummers 641-690., 1347
    - Buurt PP, huisnummers 691-740., 1348
    - Buurt PP, huisnummers 741-780., 1349
    - Buurt PP, supplement, fol. 3445 e.v., 1350
    - Buurt QQ, huisnummers 1-90., 1351
    - Buurt QQ, huisnummers 91-150., 1352
    - Buurt QQ, huisnummers 151-210., 1353
    - Buurt QQ, huisnummers 211-260., 1354
    - Buurt QQ, huisnummers 261-320., 1355
    - Buurt QQ, huisnummers 321-390., 1356
    - Buurt QQ, huisnummers 391-450., 1357
    - Buurt QQ, huisnummers 451-510., 1358
    - Buurt QQ, huisnummers 511-610., 1359
    - Buurt QQ, huisnummers 611-710., 1360
    - Buurt QQ, huisnummers 711-800., 1361
    - Buurt QQ, huisnummers 801-890., 1362
    - Buurt QQ, huisnummers 891-981., 1363
    - Buurt QQ, huisnummers 982-1012., 1364
    - Buurt QQ, huisnummers 1013-1065., 1365
    - Buurt QQ, supplement I, fol. 4082-4381, 1366
    - Buurt QQ, supplement II, fol. 4382-4626, 1367
    - Buurt QQ, supplement III, fol. 4627 e.v., 1368
    - Buurt RR, huisnummers 1-140., 1369
    - Buurt RR, huisnummers 141-270., 1370
    - Buurt RR, huisnummers 271-332., 1371
    - Buurt SS, huisnummers 1-110., 1372
    - Buurt SS, huisnummers 111-220., 1373
    - Buurt SS, huisnummers 221-380., 1374
    - Buurt SS, huisnummers 381-490., 1375
    - Buurt SS, huisnummers 491-568., 1376
    - Buurt TT, huisnummers 1-120., 1377
    - Buurt TT, huisnummers 121-200., 1378
    - Buurt TT, huisnummers 201-270., 1379
    - Buurt TT, huisnummers 271-330., 1380
    - Buurt TT, huisnummers 331-400., 1381
    - Buurt TT, huisnummers 401-470., 1382
    - Buurt TT, huisnummers 471-545., 1383
    - Buurt TT, supplement, fol. 2030 e.v., 1384
    - Buurt UU, huisnummers 1-170., 1385
    - Buurt UU, huisnummers 171-230., 1386
    - Buurt UU, huisnummers 231-300., 1387
    - Buurt UU, huisnummers 301-360., 1388
    - Buurt UU, huisnummers 361-440., 1389
    - Buurt UU, huisnummers 441-520., 1390
    - Buurt UU, huisnummers 521-570., 1391
    - Buurt UU, huisnummers 571-660., 1392
    - Buurt UU, huisnummers 661-750., 1393
    - Buurt UU, huisnummers 751-830., 1394
    - Buurt UU, huisnummers 831-881., 1395
    - Buurt UU, supplement, fol. 3158 e.v., 1396
    - Buurt VV, huisnummers 1-150., 1397
    - Buurt VV, huisnummers 151-320., 1398
    - Buurt VV, huisnummers 321-404., 1399
    - Buurt VV, supplement, fol. 862 e.v., 1400
    - Buurt WW, huisnummers 1-237., 1401
    - Buurt WW, huisnummers 238-271 en supplement I, fol. 232 -452., 1402
    - Buurt WW, supplement II, fol. 453 e.v., 1403
    - Buurt XX, huisnummers 1-150., 1404
    - Buurt XX, huisnummers 151-290., 1405
    - Buurt XX, huisnummers 291-450., 1406
    - Buurt XX, huisnummers 451-604., 1407
    - Buurt XX, supplement I, fol. 1149-1389, 1408
    - Buurt XX, supplement II, fol. 1390-1683, 1409
    - Buurt XX, supplement III, fol. 1639 e.v., 1410
    - Buurt YY, huisnummers 1-307., 1411
    - Buurt YY, supplement I, fol. 308-520., 1412
    - Buurt YY, supplement II, fol. 521-819., 1413
    - Buurt YY, supplement III, fol. 820-1068., 1414
    - Buurt YY, supplement IV, fol. 1069-1317, 1415
    - Buurt YY, supplement V, fol. 1318-1520, 1416
    - Buurt YY, supplement VI, fol. 1527-1875, 1417
    - Buurt YY, supplement VII, fol. 1876 e.v., 1418
    - Buurt ZZ, huisnummers 1-211., 1419
    - Buurt ZZ, supplement I, fol. 324-476., 1420
    - Buurt ZZ, supplement II, fol. 477-774., 1421
    - Buurt ZZ, supplement III, fol. 775 e.v., 1422
  - Bijzondere registers., 1864 - 1875; 1423-1429; 7 delen
    - Gestichten, buurt A-Z., 1864 - 1874; 1423
    - Gestichten, buurt AA-ZZ., 1864 - 1874; 1424
    - Gestichten, buurt FF, huisnummer 472 en buurt XX, huisnummer 126., 1864 - 1874; 1425
    - Gestichten, buurt W., 1864 - 1874; 1426
    - Logementregister., 1872 - 1875; 1427
    - Ketenregister., 1872 - 1875; 1428
    - Schippersregister., 1869; 1429
  - Persoonsnamenindex op het bevolkingsregister., 1864 - 1868; 1430-1468; 39 delen
    - A., 1430
    - Ba-Bergenaar., 1431
    - Bergendahl-du Bois., 1432
    - Boissevain-Breuker., 1433
    - Breukerman-einde., 1434
    - C., 1435
    - Da-van Dokkum., 1436
    - Dokter-einde., 1437
    - E., 1438
    - F., 1439
    - Ga-van Gool., 1440
    - van Goole-einde., 1441
    - Ha-Heesing., 1442
    - Heesman-Hoen van der Voort., 1443
    - Hoendekoeter-einde., 1444
    - I-J., 1445
    - Ka-Klasen., 1446
    - Klases-van Koten., 1447
    - Kootker-einde., 1448
    - La-van Liemt., 1449
    - Lien-eind., 1450
    - Ma-Meijer., 1451
    - de Meijer-einde., 1452
    - N., 1453
    - O., 1454
    - Pa-Pleittel., 1455
    - Plekenpoel einde., 1456
    - Ra-Roetin., 1457
    - Roetman-ie., 1458
    - Sa-Schoff., 1459
    - Schoffer-Sipling., 1460
    - Sipman-Staller., 1461
    - Stalling-einde., 1462
    - T., 1463
    - Vaa-Visse., 1464
    - van de Visse-Vijzelaar., 1465
    - Waa-Wieck., 1466
    - Wieckhart-de Wijze., 1467
    - Q, U, Y, Z., 1468
  - Persoonsnamenindex op het bevolkingsregister., 1869 - 1874; 1469-1507; 39 delen
    - A., 1469
    - Ba-Berclo., 1470
    - Berclouw-Boerhof., 1471
    - Boerhoop-rensen., 1472
    - Brentano-einde., 1473
    - C., 1474
    - Daa-Dolhein., 1475
    - Dolk-Dijxhoorn., 1476
    - E., 1477
    - F., 1478
    - Gaa-van der Goot., 1479
    - Gootdorp-einde., 1480
    - Ha-Heitz., 1481
    - Heitzeberg-Hoelandt., 1482
    - Hoelen-einde., 1483
    - I, J., 1484
    - Ka-Klerck., 1485
    - de Klerck-v.d. Koppel., 1486
    - Koppelaar-einde., 1487
    - La-Leijze., 1488
    - Lezeken-einde., 1489
    - Ma-Meijer., 1490
    - Meijer Cluwen-einde., 1491
    - N., 1492
    - O., 1493
    - Paa-Platte., 1494
    - Platteel-einde., 1495
    - Raa-Rodeijk., 1496
    - Rodh-einde., 1497
    - Saa-Scholts., 1498
    - Scholtijs-van der Sluis., 1499
    - van Sluisdam-Stas., 1500
    - Stassart-einde., 1501
    - T., 1502
    - Vaa-Vissenga., 1503
    - Visser-einde., 1504
    - Waa-Wiek., 1505
    - v.d. Wiek-einde., 1506
    - Q, U, Y, Z., 1507
  - Persoonsnamenindex op het bevolkingsregister., 1874 - 1883; 1508-1546; 39 delen
    - A., 1508
    - Ba-Berghoven., 1509
    - Berghuis-Boesnach., 1510
    - Boesser-Bregten., 1511
    - Brehm-einde., 1512
    - C., 1513
    - Da-Dolron., 1514
    - Dols-einde., 1515
    - E., 1516
    - F., 1517
    - Ga-Goosman., 1518
    - Goossen-einde., 1519
    - Ha-Hehmann., 1520
    - Heibink-Hoekstra., 1521
    - Hoekveld-einde., 1522
    - I, J., 1523
    - Ka-Kleppen., 1524
    - Klepper-Kootker., 1525
    - Kootwijk-einde., 1526
    - La-van Lewe., 1527
    - Lewee-einde., 1528
    - Ma-Meijer., 1529
    - de Meijer-einde., 1530
    - N., 1531
    - O., 1532
    - Pa-Plentge., 1533
    - Ples-einde., 1534
    - Ra-Ritzma., 1535
    - Rive-einde., 1536
    - Sa-Schoofs., 1537
    - Schooi-Slaes., 1538
    - Slag-van Staveren., 1539
    - Staverman-einde., 1540
    - T., 1541
    - Va-Vinkhuizen., 1542
    - Vinkman-einde., 1543
    - Wa-Wieck., 1544
    - de Wied-einde., 1545
    - Q, U, Y, Z., 1546
- Bevolkingsregister 1874-1893, 4